臺灣屏東地方法院刑事判決
111年度交易字第331號
公  訴  人  臺灣屏東地方檢察署檢察官
被      告  劉裕明


上列被告因公共危險案件，經檢察官提起公訴（111年度偵字第8
195號），本院判決如下：
    主  文
劉裕明犯不能安全駕駛動力交通工具罪，累犯，處有期徒刑拾月
。
    事  實
一、劉裕明於民國111年6月11日19時至23時許，在其友人位於屏
    東縣竹田鄉之住處內飲用高粱酒後，已因酒醉而達吐氣所含
    酒精濃度每公升0.25毫克以上之程度，猶基於不能安全駕駛
    動力交通工具之犯意，於翌日（12日）10時許，自其位於屏
    東縣○○鄉○○路0號住處，騎乘車牌號碼000-000號普通重型機
    車上路。嗣於同日11時34分許，其騎乘上開機車行經屏東縣
    ○○鄉○○路00號前時不慎自摔，警方據報到場處理，並於同日
    11時55分許，對其實施酒精濃度測試，測得其吐氣所含酒精
    濃度達每公升0.27毫克，而悉上情。
二、案經屏東縣政府警察局屏東分局報告臺灣屏東地方檢察署檢
    察官偵查起訴。
    理  由
一、按被告以外之人於審判外之陳述，雖不符刑事訴訟法第159
    條之1至第159條之4規定，而經當事人於審判程序同意作為
    證據，法院審酌該言詞陳述或書面陳述作成時之情況，認為
    適當者，亦得為證據；當事人、代理人或辯護人於法院調查
    證據時，知有該法第159條第1項不得為證據之情形，而未於
    言詞辯論終結前聲明異議者，視為有前項之同意，該法第15
    9條之5業已明揭其旨。本件認定事實所引用之卷內文書證據
    之證據能力部分，並無證據證明係公務員違背法定程序所取
    得，公訴人及被告於本院均未主張排除前開證據之證據能力
    ，且迄於本院言詞辯論終結前均未表示異議，本院經審酌該
    證據作成時之情況，認為並無不適當者，依上開說明，均認
    應有證據能力。
二、上開犯罪事實，業據被告於警詢、偵查及本院審理時均坦承
    不諱（見警卷第5-8頁；偵卷第18頁反面；本院卷第28、31
    頁），並有屏東縣政府警察局屏東分局長治小隊警員製作之
    調查報告、道路交通事故現場圖、道路交通事故調查報告表
    （一）、（二）、酒精測定紀錄表、屏東縣○○○○○○○○○道路○
    ○○○○○○○○○○○○號查詢車籍資料及道路交通事故照片等件在卷
    （見警卷第4、11-15、17、25-30頁）可稽，足認被告自白
    與事證相符，可資憑採。本案事證明確，被告上開犯行堪以
    認定，應依法論科。
三、論罪科刑
  ㈠核被告所為，係犯刑法第185條之3第1項第1款之不能安全駕
    駛動力交通工具罪。
  ㈡查被告前因犯不能安全駕駛動力交通工具罪，經本院以109年
    度交易字第105號判處有期徒刑8月確定，於110年3月20日執
    行完畢出監等情，有刑案資料查註紀錄表及臺灣高等法院被告
    前案紀錄表等件在卷可按，且被告亦供稱：對於臺灣高等法
    院全國前案簡列表、臺灣屏東地方法院109年度交易字第105
    號判決沒有意見，本案構成累犯沒有意見等語（見本院卷第
    30-32頁），又公訴檢察官於本院審理時稱：考量被告前案
    也是公共危險案件，本案也是公共危險案件，罪質相同，可
    見被告刑罰反應力薄弱，請加重其刑等語（見本院卷第32頁
    ），堪認檢察官已就前階段被告構成累犯之事實，以及後階
    段應加重其刑之事項，有所主張並具體指出證明方法，是被
    告受有期徒刑執行完畢後5年以內，故意再犯本件有期徒刑
    以上之罪，為累犯。故本院審酌被告構成累犯之前案與本案
    均為不能安全駕駛案件，且被告於上開前案徒刑入監執行完
    畢後，仍無視法律禁制，再為本件犯行，足徵其並未真正悛
    悔改過，刑罰反應力確屬薄弱，依司法院釋字第775號解釋
    意旨，衡酌罪刑相當及比例原則，認如加重其法定最低度刑
    ，尚不至於使被告所受刑罰超過其所應負擔罪責，爰依刑法
    第47條第1項規定加重其刑。
  ㈢至卷附之道路交通事故肇事人自首情形紀錄表（見警卷第16
    頁），固勾選「3.報案人或勤指中心轉來資料未報明肇事人
    姓名，處理人員前往現場處理時，肇事人在場，並當場承認
    為肇事人。」乙情，惟此所謂確認「肇事」應係指確認被告
    騎乘機車肇事乙事而言，至於就酒後騎車之公共危險犯行部
    分，細究全案卷證，未見被告有於員警對其實施吐氣酒精濃
    度測試前即自首之情形，自難認有自首規定之適用，附此敘
    明。
　㈣爰審酌被告之普通重型機車駕駛執照業因「易處逕註」而遭
    註銷，迄未再合法考領等情，有證號查詢機車駕駛人資料1
    份在卷可參（見警卷第17頁），是其依法本為禁止騎乘普通
    重型機車之人，竟無視於此，猶於吐氣所含酒精濃度達每公
    升0.27毫克之情形下貿然騎機車上路，此舉已對於公共交通
    安全造成嚴重之潛在威脅，況其又自摔肇事，顯見其酒後駕
    車之犯行確已生相當之實害結果，又本次已係被告第7次違
    犯酒後駕車之公共危險犯行（見前揭被告前案紀錄表，構成
    累犯部分不予重複評價），益徵其不思悔改，所為誠應嚴責
    ；惟念其犯後坦承犯行之態度，兼衡其自述之教育程度、工
    作、經濟狀況、家庭生活狀況（見本院卷第32頁）等一切情
    狀，量處如主文所示之刑。
據上論斷，應依刑事訴訟法第299條第1項前段，判決如主文。
本案經檢察官魏豪勇提起公訴，檢察官洪綸謙到庭執行職務。
中　　華　　民　　國　　111 　年　　9 　　月　　30　　日
                  刑事第三庭  法  官 曾思薇
以上正本證明與原本無異。
如不服本判決應於收受判決後20日內向本院提出上訴書狀，並應
敘述具體理由；其未敘述上訴理由者，應於上訴期間屆滿後20日
內向本院補提理由書（均須按他造當事人之人數附繕本）「切勿
逕送上級法院」。
中　　華　　民　　國　　111 　年　　9 　　月　　30　　日
                              書記官 盧建琳 
附錄本案論罪科刑法條：
中華民國刑法第185條之3第1項第1款
駕駛動力交通工具而有下列情形之一者，處3年以下有期徒刑，
得併科30萬元以下罰金：
一、吐氣所含酒精濃度達每公升零點二五毫克或血液中酒精濃度
    達百分之零點零五以上。